臺灣臺中地方法院刑事判決　　　　　 100年度重訴字第1454號
公　訴　人　臺灣臺中地方法院檢察署檢察官
被　　　告　莊正宇
選任辯護人　楊博任律師
上列被告因違反槍砲彈藥刀械管制條例案件，經檢察官提起公訴
（100 年度偵字第4776號），本院判決如下：
    主    文
莊正宇未經許可，製造可發射子彈具有殺傷力之改造手槍，累犯
，處有期徒刑伍年肆月，併科罰金新臺幣拾萬元，罰金如易服勞
役，以新臺幣壹仟元折算壹日，扣案如附表一編號1 所示之改造
手槍、附表三編號1 至9 所示製造改造手槍所用之工具及零件，
均沒收；又未經許可，製造可發射子彈具有殺傷力之改造手槍，
累犯，處有期徒刑伍年陸月，併科罰金新臺幣拾萬元，罰金如易
服勞役，以新臺幣壹仟元折算壹日，扣案如附表一編號2 所示之
改造手槍、附表三編號1 至9 所示製造改造手槍所用之工具及零
件，均沒收；又未經許可，製造可發射子彈具有殺傷力之改造手
槍，累犯，處有期徒刑伍年捌月，併科罰金新臺幣拾萬元，罰金
如易服勞役，以新臺幣壹仟元折算壹日，扣案如附表一編號3 所
示之改造手槍、附表三編號1 至9 所示製造改造手槍所用之工具
及零件，均沒收；又未經許可，製造子彈，累犯，處有期徒刑壹
年陸月，併科罰金新臺幣參萬元，罰金如易服勞役，以新臺幣壹
仟元折算壹日，扣案如附表二編號1 至6 所示之子彈、附表三編
號1 至5 、10至15所示製造子彈所用之工具及零件，均沒收；又
未經許可，持有可發射子彈具有殺傷力之改造手槍，累犯，處有
期徒刑參年陸月，併科罰金新臺幣伍萬元，罰金如易服勞役，以
新臺幣壹仟元折算壹日，扣案如附表一編號4 所示之改造手槍、
附表二編號7 所示之制式霰彈及附表二編號8 、9 所示之制式子
彈，均沒收。應執行有期徒刑拾貳年陸月，併科罰金新臺幣參拾
萬元，罰金如易服勞役，以新臺幣壹仟元折算壹日，扣案如附表
一所示之改造手槍、附表二所示之子彈、附表三所示製造改造手
槍、子彈所用之工具及零件，均沒收。
    犯罪事實
一、莊正宇前曾於民國88年間因違反毒品危害防制條例案件，經
    本院以88年度訴字第76號、88年度訴字第1345號判決分別判
    處有期徒刑7 年、1 年、10月確定，嗣再經本院裁定定應執
    行刑為有期徒刑8 年6 月確定，於88年12月31日入監執行，
    於95年11月22日因縮短刑期假釋出監併付保護管束，於96年
    7 月16日保護管束期滿，假釋未經撤銷視為執行完畢。詎仍
    不知悔改，明知未經中央主管機關之許可，不得製造、持有
    可發射子彈具有殺傷力之改造槍枝與具有殺傷力之子彈，為
    供己防身之用，竟分別基於製造可發射子彈具有殺傷力之改
    造槍枝及具有殺傷力之子彈之犯意，分別於下列時、地，為
    下列製造改造手槍、子彈之行為：
  (一)於99年7 月間某日，先向不詳姓名、年籍綽號「國賓」之成
    年男子購得未具殺傷力仿BERETTA 廠半自動手槍製造之玩具
    手槍1 枝（含彈匣1 個）及改造用部分零件後，即在彰化縣
    彰化市○○○路539 巷10至16號之「蔚藍汽車旅館」216 號
    房間內，以其所有如附表三編號1 至9 所示之工具及零件，
    將前揭玩具手槍換裝土造金屬槍管，或以鑽孔機、砂輪機車
    通槍管內阻鐵、裁切長度及更換撞針之方式，而製造完成如
    附表一編號1 所示可發射子彈具有殺傷力之仿BERETTA 廠改
    造手槍1 枝（含彈匣1 個，槍枝管制編號0000000000）。其
    後，即未經許可持有之，並將之藏放在上開旅館房間內。
  (二)於上開槍枝改造後半個月之某日，復向上開綽號「國賓」之
    成年男子購入未具殺傷力仿BERETTA 廠M9型半自動手槍製造
    之玩具手槍1 枝（含彈匣1 個）及改造零件後，即在上開「
    蔚藍汽車旅館」216 號房間內，以上開工具、零件及手法，
    製造完成如附表一編號2 所示可發射子彈具有殺傷力之仿BE
    RETTA 廠M9型改造手槍1 枝（含彈匣1 個，槍枝管制編號00
    00000000）。其後，即未經許可持有之，並將之藏放在上開
    旅館房間內。
  (三)於99年11月間某日，再向上開綽號「國賓」之成年男子購入
    未具殺傷力仿GLOCK 廠23型半自動手槍製造之玩具手槍1 枝
    （含彈匣1 個）及改造零件後，即在上開「蔚藍汽車旅館」
    216 號房間內，以上開工具、零件及手法，製造完成如附表
    一編號3 所示可發射子彈具有殺傷力之仿GLOCK 廠23型改造
    手槍1 枝（含彈匣1 個，槍枝管制編號0000000000）。其後
    ，即未經許可持有之，並將之藏放在上開旅館房間內。
  (四)另於99年11月間某日，先向上開綽號「國賓」之成年男子購
    入「裝飾彈」（即未裝填火藥、底火之子彈）數顆及底火，
    再向臺中市某五金行購入「喜得丁」（內裝火藥）若干後，
    即在上開「蔚藍汽車旅館」216 號房間內，以其所有如附表
    三編號1 至5 、10至16所示之工具及零件，將上開「裝飾彈
    」之彈殼底部鑽洞後塞入底火片，並將「喜得丁」之火藥填
    入彈殼內，再加裝彈頭後，而製造完成如附表二編號1 所示
    具有殺傷力之子彈12顆（其餘3 顆經送驗試射無法擊發認不
    具殺傷力，15顆子彈均置入附表一編號2 所示改造手槍之彈
    匣內）、附表二編號2 所示具有殺傷力之子彈11顆（其餘2
    顆經送驗試射無法擊發認不具殺傷力，13顆子彈均置入附表
    一編號4 所示改造手槍之彈匣內）、附表二編號3 所示具有
    殺傷力之子彈9 顆（均置入附表一編號3 所示改造手槍之彈
    匣內）及附表二編號4 至6 所示之不具有殺傷力之子彈17顆
    。其後，即未經許可持有之，並將之藏放在上開旅館房間內
    及其所駕駛車牌號碼3500-KQ 號之自小客車內。
二、莊正宇另基於未經許可持有可發射子彈具有殺傷力之改造槍
    枝及具有殺傷力之子彈之犯意，於99年11月底某日，在臺中
    市西屯區○○○路靠近東海大學附近，向不詳姓名、年籍綽
    號「蟾蜍」之成年男子，以新臺幣（下同）15萬元之價格，
    購入如附表一編號4 所示可發射子彈具有殺傷力之仿BERETT
    A 廠93R 型半（全）自動手槍改造之手槍1 枝（含彈匣1 個
    ，槍枝管制編號0000000000）及如附表二編號7 所示具有殺
    傷力之制式霰彈3 顆、附表二編號8 、9 所示具有殺傷力之
    制式子彈14顆（原係購入15顆，其中2 顆具有殺傷力，為警
    在上開自用小客車內查獲；另13顆置入附表一編號1 所示改
    造手槍之彈匣內，彈匣內之1 顆子彈因無法擊發故不具殺傷
    力），而未經許可持有之，並將上開槍枝、子彈等物，藏放
    在上開「蔚藍汽車旅館」216 號房間內。
三、嗣於100 年2 月18日上午7 時48分許，經警持本院所核發之
    搜索票，至上開汽車旅館216 號房間內執行搜索，而為警當
    場查獲，並在上開房間內扣得如附表一編號1 所示仿BERETT
    A 廠半自動手槍製造之改造手槍1 枝（含彈匣1 個，槍枝管
    制編號0000000000，彈匣內有附表二編號9 所示之制式子彈
    13顆，其中4 顆業經送驗採樣試射﹝3 顆已擊發而不具殺傷
    力，1 顆無法擊發而不具殺傷力﹞）、如附表一編號2 所示
    仿BERETTA 廠M9型半自動手槍製造之改造手槍1 枝（含彈匣
    1 個，槍枝管制編號0000000000，彈匣內有附表二編號1 所
    示之非制式子彈15顆）、如附表一編號3 所示仿GLOCK 廠23
    型半自動手槍製造之改造手槍1 枝（含彈匣1 個，槍枝管制
    編號0000000000，彈匣內有附表二編號3 所示之非制式子彈
    9 顆）、如附表一編號4 所示仿BERETTA 廠93R 型半（全）
    自動手槍製造之改造手槍1 枝（含彈匣1 個，槍枝管制編號
    0000000000，彈匣內有附表二編號2 所示之非制式子彈13
    顆）、附表二編號4 、5 所示不具殺傷力之非制式子彈15顆
    、附表二編號7 所示具有殺傷力之霰彈3 顆（其中1 顆業經
    送驗採樣試射，已不具殺傷力）、附表二編號8 所示具有殺
    傷力之制式子彈2 顆（其中1 顆業經送驗採樣試射，已不具
    殺傷力）及其所有供製造改造手槍、子彈所用如附表三編號
    1 至3 、6 至10所示之工具、零件等物；另在上開旅館房間
    1 樓，莊正宇所停放之車牌號碼3500-KQ 號自小客車內扣得
    如附表二編號6 所示不具殺傷力之非制式子彈2 顆及其所有
    供製造改造手槍、子彈所用如附表三編號4 、5 、11至15所
    示之工具、零件等物。
四、案經臺中市政府警察局第二分局移送臺灣臺中地方法院檢察
    署檢察官偵查起訴。
    理    由
壹、程序方面（證據能力之說明）
一、按現行刑事訴訟法關於「鑑定」之規定，除選任自然人充當
    鑑定人外，另設有囑託機關鑑定制度。依同法第198 條、第
    208 條之規定，不論鑑定人或鑑定機關、團體，固均應由法
    院、審判長、受命法官或檢察官視具體個案之需要而為選任
    、囑託，並依第206 條之規定，提出言詞或書面報告，始符
    合同法第159 條第1 項所定得作為證據之「法律有規定」之
    情形。否則所為之鑑定，仍屬傳聞證據。然於司法警察機關
    調查中之案件，為因應實務上，或因量大、或有急迫之現實
    需求，併例行性當然有鑑定之必要者，例如毒品之種類與成
    分、尿液之毒品反應，或者槍彈有無殺傷力等鑑定，基於檢
    察一體原則，得由該管檢察長對於轄區內之案件，以事前概
    括選任鑑定人或囑託鑑定機關、團體之方式，俾便轄區內之
    司法警察官、司法警察對於調查中之此類案件，得即時送請
    先前已選任之鑑定人或囑託之鑑定機關、團體實施鑑定，以
    求時效（法務部92年9 月1 日法檢字第0920035083號函參照
    ，刊載於法務部公報第312 期）。此種由檢察機關概括選任
    鑑定人或概括囑託鑑定機關、團體，再轉知司法警察官、司
    法警察於調查犯罪時參考辦理之作為，法無明文禁止，係為
    因應現行刑事訴訟法增訂傳聞法則及其例外規定之實務運作
    而為。此種由司法警察官、司法警察依檢察官所概括選任之
    鑑定人或囑託鑑定機關、團體所為之鑑定結果，與檢察官選
    任或囑託為鑑定者，性質上並無差異，同具有證據能力（最
    高法院96年臺上字第2860號判決意旨參照）。本件卷附之內
    政部警政署刑事警察100 年4 月8 日刑鑑字第1000028150號
    鑑定書，係由警察機關依照上級檢察機關首長函示指示而送
    請該鑑定單位進行鑑定所得結果，並載明其鑑定之方法，依
    據刑事訴訟法第159 條之立法理由及同法第206 條之規定，
    既經本院依刑事訴訟法第165 條第1 項之規定踐行調查證據
    程序，與本案待證事實具有關連性，應具有證據能力。
二、次按被告以外之人於審判外之陳述，雖不符刑事訴訟法第15
    9 條之1 至第159 條之4 之規定，而經當事人於審判程序同
    意作為證據，法院審酌該言詞陳述或書面陳述作成時之情況
    ，認為適當者，亦得為證據。當事人、代理人或辯護人於法
    院調查證據時，知有第159 條第1 項不得為證據之情形，而
    未於言詞辯論終結前聲明異議者，視為有前項之同意，刑事
    訴訟法第159 條之5 定有明文。核其立法意旨在於傳聞證據
    未經當事人之反對詰問予以核實，原則上先予排除。惟若當
    事人已放棄反對詰問權，於審判程序中表明同意該等傳聞證
    據可作為證據；或於言詞辯論終結前未聲明異議，基於尊重
    當事人對傳聞證據之處分權，及證據資料愈豐富，愈有助於
    真實發見之理念，且強化言詞辯論主義，使訴訟程式得以順
    暢進行，上開傳聞證據亦均具有證據能力。經查，本判決所
    引之被告以外之人於審判外所為之陳述及卷內其他書證（供
    述證據部分），查無符合同法第159 條之1 至之4 等前4 條
    之情形，被告及其選任辯護人於本院準備程序中均表示對該
    等傳聞證據無意見，同意均有證據能力（見本院卷第30頁）
    ，且檢察官、被告及其選任辯護人於本院審理中調查證據時
    ，知有刑事訴訟法第159 條第1 項不得為證據之情形，亦未
    於言詞辯論終結前聲明異議（見本院卷第51頁背面至第54頁
    ），本院審酌上開言詞陳述或書面陳述作成時之客觀情況均
    無不當，並無不宜作為證據之情事，則依刑事訴訟法第159
    條之5 之規定，認均具有證據能力。
三、又傳聞法則乃對於被告以外之人於審判外之言詞或書面陳述
    而為之規範，本案判決以下所引用之非供述證據，無刑事訴
    訟法第159條第1項規定傳聞法則之適用，經本院於審理時依
    法踐行調查證據程序，檢察官、被告及其選任辯護人均不爭
    執各該證據之證據能力，且與本案待證事實具有自然之關聯
    性，亦查無依法應排除其證據能力之情形，依法自得作為證
    據。
貳、實體方面
一、上開犯罪事實，業據被告莊正宇於警詢、偵查中及本院準備
    、審理時坦承不諱，並據證人即被告之前妻闕文怡於警詢、
    偵查中證述明確，復有本院100 年度聲搜字第683 號搜索票
    1 紙、搜索扣押筆錄2 份及槍枝檢視照片16張、扣案物照片
    8 張附卷可稽（見警卷第15、27至39、46至53、55至58頁）
    ，並有扣案如附表一所示之改造手槍（均含彈匣）、如附表
    二所示之子彈、如附表三所示之製造改造手槍、子彈所用之
    工具及零件可資佐證；又扣案之上開改造手槍、子彈、彈頭
    、彈殼及槍彈材料經送請內政部警政署刑事警察局以檢視法
    、性能檢驗法、試射法鑑驗結果，(一)送鑑手槍1 枝（槍枝管
    制編號0000000000，即附表一編號1 所示之改造手槍），認
    係改造手槍，由仿BERETTA 廠半自動手槍製造之槍枝，換裝
    土造金屬槍管及土造金屬滑套而成，擊發功能正常，可供擊
    發適用子彈使用，認具殺傷力；(二)送鑑子彈13顆（即附表二
    編號9 所示之制式子彈），認均係口徑9mm 制式子彈，(1)6
    顆，採樣2 顆試射，1 顆可擊發，認具殺傷力，1 顆無法擊
    發，認不具殺傷力；(2)7 顆，彈底均具撞擊痕跡，採樣2顆
    試射，可擊發，認均具殺傷力；(三)送鑑手槍1 枝（槍枝管制
    編號0000000000，即附表一編號2 所示之改造手槍），認係
    改造手槍，由仿BERETTA 廠M9半自動手槍製造之槍枝，換裝
    土造金屬槍管而成，擊發功能正常，可供擊發適用子彈使用
    ，認具殺傷力；(四)送鑑子彈15顆（即附表二編號1 所示之非
    制式子彈），認均係非制式子彈，由金屬彈殼組合直徑8.9
    ±0.5mm 金屬彈頭而成，採樣5 顆試射，2 顆可擊發，認均
    具殺傷力；3 顆無法擊發，認不具殺傷力；(五)送鑑手槍1 枝
    （槍枝管制編號0000000000，即附表一編號4 所示之改造手
    槍），認係改造手槍，由仿BERETTA 廠93R 型半（全）自動
    手槍製造之槍枝，換裝土造金屬槍管而成，擊發功能正常，
    可供擊發適用子彈使用，認具殺傷力；(六)送鑑子彈13顆（即
    附表二編號2 所示之非制式子彈），認均係非制式子彈，由
    金屬彈殼組合直徑8.9 ±0.5mm 金屬彈頭而成，採樣4 顆試
    射，2 顆可擊發，認均具殺傷力；2 顆無法擊發，認不具殺
    傷力；(七)送鑑手槍1 枝（槍枝管制編號0000000000，即附表
    一編號3 所示之改造手槍），認係改造手槍，由仿GLOCK 廠
    23型半自動手槍製造之槍枝，換裝土造金屬槍管而成，擊發
    功能正常，可供擊發適用子彈使用，認具殺傷力；(八)送鑑子
    彈9 顆（即附表二編號3 所示之非制式子彈），認均係非制
    式子彈，由金屬彈殼組合直徑8.9 ±0.5mm 金屬彈頭而成，
    採樣3 顆試射，可擊發，認均具殺傷力；(九)送鑑子彈3 顆（
    即附表二編號7 所示之制式霰彈），認均係口徑12GAUGE 之
    制式霰彈，採樣1 顆試射，可擊發，認均具殺傷力；(十)送鑑
    子彈17顆，(1)2 顆（即附表二編號8 所示之制式子彈），認
    均係口徑9mm 制式子彈，採樣1 顆試射，可擊發，認具殺傷
    力；(2)6 顆（即附表二編號4 所示之非制式子彈），認均係
    非制式子彈，由金屬彈殼組合直徑9.0 ±0.5mm 金屬彈頭而
    成，彈底均具撞擊痕跡，採樣2 顆試射，無法擊發，認不具
    殺傷力；(3)9 顆（即附表二編號5 所示之非制式子彈），認
    均係非制式子彈，由金屬彈殼組合直徑8.9 ±0.5mm 金屬彈
    頭而成，採樣3 顆試射，1 顆雖可擊發，惟發射動能不足，
    認不具殺傷力；2 顆無法擊發，認不具殺傷力；(十一)送鑑彈殼
    36顆（即附表三編號10所示之彈殼），認均係非制式金屬彈
    殼；(十二)送鑑槍管1 枝（即附表三編號6 所示之槍管），認係
    金屬槍管（內有阻鐵）；(十三)送鑑改槍管用鑄鐵2 枝（即附表
    三編號7 所示之鑄鐵），認均係金屬塊狀物；(十四)送鑑子彈2
    顆（即附表二編號6 所示之非制式子彈），認均係非制式子
    彈，由金屬彈殼組合直徑8.9mm 金屬彈頭而成，經試射，1
    顆雖可擊發，惟發射動能不足，認不具殺傷力，1 顆無法擊
    發，認不具殺傷力；(十五)送鑑彈殼48顆（即附表三編號13所示
    之彈殼），認均係非制式金屬彈殼；(十六)送鑑彈頭1 包（即附
    表三編號11所示之彈頭），認均係非制式金屬彈頭；(十七)送鑑
    底火5 包（即附表三編號12所示之工業用底火），認均係口
    徑0.27吋之建築工業用彈，均不具金屬彈頭，認不具殺傷力
    ，有該局100 年4 月8 日刑鑑字第1000028150號鑑定書1 份
    在卷可憑（見偵查卷第64、65頁），是被告上開自白核與事
    實相符，應堪採信。本件事證明確，被告上開犯行均洵堪認
    定，應依法論科。
二、按製造槍枝罪，在處罰其製造行為，故著手製造後，在完成
    有殺傷力之槍枝前，均屬未遂階段，應成立製造未遂罪。而
    改造之玩具槍，雖尚不具殺傷力，但既有改造行為，自應負
    製造未遂罪責（最高法院91度台上字第2223號判決參照）；
    而非法製造槍砲彈藥刀械等違禁物，所侵害者為社會法益，
    如果製造之客體種類相同（同為手槍，或同為子彈者），縱
    令製造完成或未完成之客體有數個（如數支手槍、數顆子彈
    ），仍為單純一罪，不發生想像競合犯之問題。是被告莊正
    宇於犯罪事實一(一)至(三)所示製造如附表一編號1 至3 所示之
    改造手槍既遂及於犯罪事實一(四)所示製造如附表二編號1 至
    6 所示具有殺傷力子彈既遂、未遂（即附表二編號1 所示3
    顆不具殺傷力之子彈、附表二編號2 所示2 顆不具殺傷力之
    子彈、附表二編號4 至6 所示17顆不具殺傷力之子彈部分）
    等犯行，核其所為，各係犯槍砲彈藥刀械管制條例第8 條例
    第1 項之未經許可，製造可發射子彈具有殺傷力之改造手槍
    既遂罪及同條例第12條第1 項之未經許可，製造子彈既遂罪
    ；另於犯罪事實二所為，係犯槍砲彈藥刀械管制條例第8 條
    第4 項之未經許可，持有可發射子彈具有殺傷力之改造手槍
    罪及同條例第12條第4 項之未經許可，持有子彈罪。被告於
    犯罪事實一持有可發射子彈具有殺傷力之改造手槍及子彈之
    低度行為，均應為製造之高度行為所吸收，均不另論罪；另
    被告於犯罪事實二同時持有改造手槍及子彈，為一行為觸犯
    二罪名，為想像競合犯，應依刑法第55條之規定，從一重之
    未經許可，持有可發射子彈具有殺傷力之改造手槍罪論處。
    被告所犯上開3 次製造改造手槍、1 次製造子彈及1 次持有
    改造手槍之犯行間，犯意各別、行為互殊，自應予分論併罰
    。又被告前曾於88年間因違反毒品危害防制條例案件，經本
    院以88年度訴字第76號、88年度訴字第1345號判決分別判處
    有期徒刑7 年、1 年、10月確定，嗣再經本院裁定定應執行
    刑為有期徒刑8 年6 月確定，於88年12月31日入監執行，於
    95年11月22日因縮短刑期假釋出監併付保護管束，於96年7
    月16日保護管束期滿，假釋未經撤銷視為執行完畢乙節，有
    臺灣高等法院被告前案紀錄表1份在卷可參，其前受徒刑之
    執行完畢，5年以內故意再犯有期徒刑以上之上開各罪，皆
    為累犯，均應依刑法第47條第1項之規定，加重其刑。爰審
    酌被告明知具殺傷力之改造手槍及子彈，均對社會治安危害
    甚鉅，竟僅為供防身之用，即分別為製造、持有改造槍彈之
    犯行，雖尚無造成其他公眾或他人之現實惡害，且未進而持
    所製造或持有之槍彈以犯案，然猶如不定時炸彈，對社會治
    安潛在之危害非輕，惟念其犯後坦承犯行，態度良好，及被
    告製造、持有改造手槍、子彈之數量等一切情狀，分別量處
    如主文所示之刑，就併科罰金部分，斟酌被告之犯罪情節及
    智識程度、經濟狀況等情，均諭知以1,000元折算1日之易服
    勞役之折算標準，並定其應執行之刑及併諭知上開易服勞役
    之折算標準，以資懲儆。
三、沒收部分：
  (一)犯罪事實一(一)製造改造手槍部分：
    扣案如附表一編號1 所示之改造手槍1 枝（含彈匣1 個），
    係違禁物，應依刑法第38條第1 項第1 款之規定宣告沒收；
    附表三編號1 至9 所示製造改造手槍所用之工具及零件，均
    係供犯犯罪事實一(一)之罪所用之物，且均為被告所有之物，
    業據被告於本院審理時供明在卷（見本院卷第53頁背面、第
    54頁），爰均依刑法第38條第1 項第2 款之規定，併予宣告
    沒收。
  (二)犯罪事實一(二)製造改造手槍部分：
    扣案如附表一編號2 所示之改造手槍1 枝（含彈匣1 個），
    係違禁物，應依刑法第38條第1 項第1 款之規定宣告沒收；
    附表三編號1 至9 所示製造改造手槍所用之工具及零件，均
    係供犯犯罪事實一(二)之罪所用之物，且均為被告所有之物，
    業據被告於本院審理時供明在卷（見本院卷第53頁背面、第
    54頁），爰均依刑法第38條第1 項第2 款之規定，併予宣告
    沒收。
  (三)犯罪事實一(三)製造改造手槍部分：
    扣案如附表一編號3 所示之改造手槍1 枝（含彈匣1 個），
    係違禁物，應依刑法第38條第1 項第1 款之規定宣告沒收；
    附表三編號1 至9 所示製造改造手槍所用之工具及零件，均
    係供犯犯罪事實一(三)之罪所用之物，且均為被告所有之物，
    業據被告於本院審理時供明在卷（見本院卷第53頁背面、第
    54頁），爰均依刑法第38條第1 項第2 款之規定，併予宣告
    沒收。
  (四)犯罪事實一(四)製造子彈部分：
    扣案如附表二編號1 所示尚未擊發具有殺傷力之非制式子彈
    10顆、附表二編號2 所示尚未擊發具有殺傷力之非制式子彈
    9 顆、附表二編號3 所示尚未擊發具有殺傷力之非制式子彈
    6 顆，均係違禁物，應依刑法第38條第1 項第1 款之規定宣
    告沒收；扣案如附表二編號1 所示已送鑑試射之非制式子彈
    5 顆、附表二編號2 所示已送鑑試射之非制式子彈4 顆、如
    附表二編號3 所示已送鑑試射之非制式子彈3 顆，雖均因鑑
    驗試射而僅餘彈殼，不再具有子彈之功能，而非屬違禁物，
    另附表二編號4 至6 所示之非制式子彈17顆，均因無法擊發
    或發射動能不足，而認均不具殺傷力，亦均非屬違禁物，惟
    上開非制式子彈仍係被告所有，因犯未經許可，製造子彈罪
    所得之物，爰均依刑法第38條第1 項第3 款之規定宣告沒收
    ；另附表三編號1 至5 、10至15所示製造子彈所用之工具及
    零件，均係供犯犯罪事實一(四)之罪所用之物，且均為被告所
    有之物，業據被告於本院審理時供明在卷（見本院卷第53頁
    背面、第54頁），爰均依刑法第38條第1 項第2 款之規定，
    併予宣告沒收。
  (五)犯罪事實二持有改造手槍、子彈部分：
    扣案如附表一編號4 所示之改造手槍1 枝（含彈匣1 個）、
    附表二編號7 所示之制式霰彈2 顆、附表二編號8 所示之制
    式子彈1 顆及附表二編號9 所示之制式子彈9 顆，均係違禁
    物，均應依刑法第38條第1 項第1 款之規定宣告沒收；至於
    扣案如附表二編號7 所示已送鑑試射之制式霰彈1 顆、附表
    二編號8 所示已送鑑試射之制式子彈1 顆及附表二編號9 所
    示已送鑑試射之制式子彈4 顆，均因鑑驗試射而僅餘彈殼，
    不再具有子彈之功能，而均非屬違禁物，且無證據足認為被
    告所有供犯罪所用或犯罪預備之物，爰均不另為沒收之諭知
    ，附此敘明。
  (六)其餘扣案如附表四所示之物，雖均係被告所有之物，惟被告
    於本院審理時供稱與本案無關（見本院卷第53頁背面、第54
    頁），且查無積極證據足以證明如附表四所示之物確與被告
    所犯上開製造改造手槍、子彈或持有改造手槍、子彈之犯行
    有關，是如附表四所示之物既然與本案無關，本院自無從為
    宣告沒收，併此敘明。
據上論斷，應依刑事訴訟法第299 條第1 項前段，槍砲彈藥刀械
管制條例第8 條第1 項、第4 項、第12條第1 項、第4 項，刑法
第11 條 、第55條、第47條第1 項、第42條第3 項、第51條第5
款、第7 款、第38條第1 項第1 款、第2 款、第3 款，判決如主
文。
本案經檢察官王全中到庭執行職務。
中    華    民    國   100    年    8     月    17    日
                  刑事第十六庭  審判長法  官  王世華
                                      法  官  楊欣怡
                                      法  官  陳玉聰
以上正本證明與原本無異。
如不服本判決應於收受判決後10日內向本院提出上訴書狀，並應
敘述具體理由；其未敘述上訴理由者，應於上訴期間屆滿後20日
內向本院補提理由書（均須按他造當事人之人數附繕本）「切勿
逕送上級法院」。
                                      書記官  魏愛玲
中    華    民    國   100    年    8     月    17    日
附表一：扣案之改造手槍
┌──┬───────────────────────┬────┐
│編號│物品名稱                                      │  數量  │
├──┼───────────────────────┼────┤
│ 1  │改造手槍1 枝（含彈匣1 個，槍枝管制編號00000000│        │
│    │20號），認係改造手槍，由仿BERETTA 廠半自動手槍│  1枝   │
│    │製造之槍枝，換裝土造金屬槍管及土造金屬滑套而成│        │
│    │，擊發功能正常，可供擊發適用子彈使用，認具殺傷│        │
│    │力。                                          │        │
├──┼───────────────────────┼────┤
│ 2  │改造手槍1 枝（含彈匣1 個，槍枝管制編號00000000│        │
│    │21號），認係改造手槍，由仿BERETTA 廠M9半自動手│  1枝   │
│    │槍製造之槍枝，換裝土造金屬槍管而成，擊發功能正│        │
│    │常，可供擊發適用子彈使用，認具殺傷力。        │        │
├──┼───────────────────────┼────┤
│ 3  │改造手槍1 枝（含彈匣1 個，槍枝管制編號00000000│        │
│    │23號），認係改造手槍，由仿GLOCK 廠23型半自動手│  1枝   │
│    │槍製造之槍枝，換裝土造金屬槍管而成，擊發功能正│        │
│    │常，可供擊發適用子彈使用，認具殺傷力。        │        │
├──┼───────────────────────┼────┤
│ 4  │改造手槍1 枝（含彈匣1 個，槍枝管制編號00000000│        │
│    │22號），認係改造手槍，由仿BERETTA 廠93R 型半（│  1枝   │
│    │全）自動手槍製造之槍枝，換裝土造金屬槍管而成，│        │
│    │擊發功能正常，可供擊發適用子彈使用，認具殺傷力│        │
│    │。                                            │        │
└──┴───────────────────────┴────┘
附表二：扣案之子彈
┌──┬─────────┬──┬─────────────┐
│編號│    物品名稱      │數量│     備       註          │
├──┼─────────┼──┼─────────────┤
│ 1  │製造之非制式子彈（│15顆│送鑑子彈15顆，認均係非制式│
│    │送鑑項次編號四）  │    │子彈，由金屬彈殼組合直徑8.│
│    │                  │    │ 9±0.5mm 金屬彈頭而成，採│
│    │                  │    │樣5 顆試射，2 顆可擊發，認│
│    │                  │    │均具殺傷力；3 顆無法擊發，│
│    │                  │    │認不具殺傷力（此部分被告所│
│    │                  │    │犯為製造子彈未遂罪）。    │
├──┼─────────┼──┼─────────────┤
│ 2  │製造之非制式子彈（│13顆│送鑑子彈13顆，認均係非制式│
│    │送鑑項次編號六）  │    │子彈，由金屬彈殼組合直徑8.│
│    │                  │    │ 9±0.5mm 金屬彈頭而成，採│
│    │                  │    │樣4 顆試射，2 顆可擊發，認│
│    │                  │    │均具殺傷力；2 顆無法擊發，│
│    │                  │    │認不具殺傷力（此部分被告所│
│    │                  │    │犯為製造子彈未遂罪）。    │
├──┼─────────┼──┼─────────────┤
│ 3  │製造之非制式子彈（│9顆 │送鑑子彈9 顆，認均係非制式│
│    │送鑑項次編號八）  │    │子彈，由金屬彈殼組合直徑8.│
│    │                  │    │ 9±0.5mm 金屬彈頭而成，採│
│    │                  │    │樣3 顆試射，可擊發，認均具│
│    │                  │    │殺傷力。                  │
├──┼─────────┼──┼─────────────┤
│ 4  │製造之非制式子彈（│6顆 │送鑑子彈6 顆，認均係非制式│
│    │送鑑項次編號十之二│    │子彈，由金屬彈殼組合直徑9.│
│    │）                │    │ 0±0.5mm 金屬彈頭而成，彈│
│    │                  │    │底均具撞擊痕跡，採樣2 顆試│
│    │                  │    │射，無法擊發，認不具殺傷力│
│    │                  │    │（此部分被告所犯為製造子彈│
│    │                  │    │未遂罪）。                │
├──┼─────────┼──┼─────────────┤
│ 5  │製造之非制式子彈（│9顆 │送鑑子彈9 顆，認均係非制式│
│    │送鑑項次編號十之三│    │子彈，由金屬彈殼組合直徑8.│
│    │）                │    │ 9±0.5mm 金屬彈頭而成，採│
│    │                  │    │樣3 顆試射，1 顆雖可擊發，│
│    │                  │    │惟發射動能不足，認不具殺傷│
│    │                  │    │力；2 顆無法擊發，認不具殺│
│    │                  │    │傷力（此部分被告所犯為製造│
│    │                  │    │子彈未遂罪）。            │
├──┼─────────┼──┼─────────────┤
│ 6  │製造之非制式子彈（│2顆 │送鑑子彈2 顆，認均係非制式│
│    │送鑑項次編號十四）│    │子彈，由金屬彈殼組合直徑8.│
│    │                  │    │ 9mm金屬彈頭而成，經試射，│
│    │                  │    │1顆雖可擊發，惟發射動能不 │
│    │                  │    │足，認不具殺傷力；1顆無法 │
│    │                  │    │擊發，認不具殺傷力（此部分│
│    │                  │    │被告所犯為製造子彈未遂罪）│
│    │                  │    │。                        │
├──┼─────────┼──┼─────────────┤
│ 7  │持有具有殺傷力之制│2顆 │送鑑子彈3 顆，認均係口徑  │
│    │式霰彈（送鑑項次編│    │12GAUGE 之制式霰彈，採樣1 │
│    │號九）            │    │顆試射，可擊發，認均具殺傷│
│    │                  │    │力。                      │
├──┼─────────┼──┼─────────────┤
│ 8  │持有具有殺傷力之制│1顆 │送鑑子彈2 顆，認均係口徑9m│
│    │式子彈（送鑑項次編│    │m 制式子彈，採樣1 顆試射，│
│    │號十之一）        │    │可擊發，認具殺傷力。      │
├──┼─────────┼──┼─────────────┤
│ 9  │持有具有殺傷力之制│9顆 │送鑑子彈13顆，認均係口徑9m│
│    │式子彈（送鑑項次編│    │m 制式子彈，其中6 顆，採樣│
│    │號二）            │    │2 顆試射，1 顆可擊發，認具│
│    │                  │    │殺傷力，1 顆無法擊發，認不│
│    │                  │    │具殺傷力；其中7 顆，彈底均│
│    │                  │    │具撞擊痕跡，採樣2 顆試射，│
│    │                  │    │可擊發，認均具殺傷力。    │
└──┴─────────┴──┴─────────────┘
附表三：扣案製造改造手槍、子彈所用之工具及零件
┌──┬─────────┬──┬─────────────┐
│編號│    物品名稱      │數量│     備       註          │
├──┼─────────┼──┼─────────────┤
│ 1  │砂輪機            │1 台│供製造槍枝、子彈所用。    │
├──┼─────────┼──┼─────────────┤
│ 2  │小型電動砂輪機    │1 台│供製造槍枝、子彈所用。    │
├──┼─────────┼──┼─────────────┤
│ 3  │旅館房間查扣之改造│1 批│供製造槍枝、子彈所用。    │
│    │槍彈所用工具      │    │                          │
├──┼─────────┼──┼─────────────┤
│ 4  │鑽孔機            │1 台│供製造槍枝、子彈所用。    │
├──┼─────────┼──┼─────────────┤
│ 5  │自小客車內查扣之改│1 批│供製造槍枝、子彈所用。    │
│    │造槍彈所用工具    │    │                          │
├──┼─────────┼──┼─────────────┤
│ 6  │槍管（送鑑項次編號│1 支│送鑑認係金屬槍管（內具阻鐵│
│    │十二）            │    │），供製造槍枝所用。      │
├──┼─────────┼──┼─────────────┤
│ 7  │改造槍管用鑄鐵（送│2 枝│送鑑認均係金屬塊狀物，供製│
│    │鑑項次編號十三）  │    │造槍枝所用。              │
├──┼─────────┼──┼─────────────┤
│ 8  │撞針用彈簧        │3 支│供製造槍枝所用。          │
├──┼─────────┼──┼─────────────┤
│ 9  │槍管滑套用彈簧    │2支 │供製造槍枝所用。          │
├──┼─────────┼──┼─────────────┤
│ 10 │旅館房間內查扣之彈│36顆│送鑑認均係非制式金屬彈殼，│
│    │殼（送鑑項次編號十│    │供製造子彈所用。          │
│    │一）              │    │                          │
├──┼─────────┼──┼─────────────┤
│ 11 │彈頭（送鑑項次編號│48顆│送鑑認均係非制式金屬彈頭，│
│    │十六）            │    │供製造子彈所用。          │
├──┼─────────┼──┼─────────────┤
│ 12 │工業用底火（送鑑項│251 │送鑑認均係口徑0.27吋之建築│
│    │次編號十七）      │顆  │工業用彈，均不具金屬彈頭，│
│    │                  │    │認均不具殺傷力，供製造子彈│
│    │                  │    │所用。                    │
├──┼─────────┼──┼─────────────┤
│ 13 │自小客車內查扣之彈│48顆│送鑑認均係非制式金屬彈殼，│
│    │殼（送鑑項次編號十│    │供製造子彈所用。          │
│    │五）              │    │                          │
├──┼─────────┼──┼─────────────┤
│ 14 │子彈火藥          │3 包│供製造子彈所用。          │
├──┼─────────┼──┼─────────────┤
│ 15 │底火火藥          │34片│供製造子彈所用。          │
└──┴─────────┴──┴─────────────┘
附表四：其他扣案之物
┌──┬─────────┬──┬─────────────┐
│編號│    物品名稱      │數量│     備       註          │
├──┼─────────┼──┼─────────────┤
│ 1  │行動電話電波阻斷器│1 台│                          │
├──┼─────────┼──┼─────────────┤
│ 2  │鑄模              │1 台│                          │
├──┼─────────┼──┼─────────────┤
│ 3  │電焊器            │1 支│                          │
├──┼─────────┼──┼─────────────┤
│ 4  │ACER牌筆記型電腦  │1 台│                          │
├──┼─────────┼──┼─────────────┤
│ 5  │長江AVIO牌雙卡行動│1 支│內含SIM卡2張（000000000000│
│    │電話              │    │30號及0000000000000號）   │
├──┼─────────┼──┼─────────────┤
│ 6  │長江牌A828型雙卡行│1 支│內含SIM卡1張（000000000000│
│    │動電話（序號355230│    │65號）                    │
│    │00000000號）      │    │                          │
├──┼─────────┼──┼─────────────┤
│ 7  │ZIKON牌雙卡行動電 │1 支│內含SIM卡2張（000000000000│
│    │話（序號0000000000│    │13 號及0000000000000號）  │
│    │18950號）         │    │                          │
├──┼─────────┼──┼─────────────┤
│ 8  │三星牌行動電話（序│1 支│內含SIM卡1張（000000000000│
│    │號A00000000E89EB9 │    │4 號）                    │
│    │號）              │    │                          │
├──┼─────────┼──┼─────────────┤
│ 9  │長江牌A828型雙卡行│1 支│內含SIM卡2張（000000000000│
│    │動電話（序號355230│    │6 號及000000000000000號） │
│    │000000000號）     │    │                          │
├──┼─────────┼──┼─────────────┤
│ 10 │安非他命吸食器    │1 組│                          │
├──┼─────────┼──┼─────────────┤
│ 11 │摻雜海洛因之香菸  │2 支│                          │
├──┼─────────┼──┼─────────────┤
│ 12 │海洛因            │2 包│                          │
├──┼─────────┼──┼─────────────┤
│ 13 │現金新臺幣269000元│    │                          │
├──┼─────────┼──┼─────────────┤
│ 14 │手銬              │2 副│                          │
├──┼─────────┼──┼─────────────┤
│ 15 │武士刀            │3 支│                          │
├──┼─────────┼──┼─────────────┤
│ 16 │NOKIA牌行動電話（ │1 支│無SIM卡                   │
│    │序號00000000000000│    │                          │
│    │2 號）            │    │                          │
├──┼─────────┼──┼─────────────┤
│ 17 │長江牌A1800型行動 │1 支│無SIM卡                   │
│    │電話（序號00000000│    │                          │
│    │0000000號）       │    │                          │
├──┼─────────┼──┼─────────────┤
│ 18 │CHANGJLANG牌行動電│1 支│無SIM卡                   │
│    │話（序號0000000000│    │                          │
│    │07564號）         │    │                          │
├──┼─────────┼──┼─────────────┤
│ 19 │LG牌行動電話（序號│1 支│無SIM卡                   │
│    │000000000000000號 │    │                          │
│    │）                │    │                          │
├──┼─────────┼──┼─────────────┤
│ 20 │NOKIA牌行動電話（ │1 支│無SIM卡                   │
│    │序號00000000000000│    │                          │
│    │2 號）            │    │                          │
└──┴─────────┴──┴─────────────┘
附錄本判決論罪科刑法條全文：
槍砲彈藥刀械管制條例第8條第1項、第4項
未經許可，製造、販賣或運輸鋼筆槍、瓦斯槍、麻醉槍、獵槍、
空氣槍或第4 條第1 項第1 款所定其他可發射金屬或子彈具有殺
傷力之各式槍砲者，處無期徒刑或5 年以上有期徒刑，併科新臺
幣1,000萬元以下罰金。
未經許可，持有、寄藏或意圖販賣而陳列第1 項所列槍枝者，處
3 年以上10年以下有期徒刑，併科新臺幣700 萬元以下罰金。
槍砲彈藥刀械管制條例第12條第1項、第4項
未經許可，製造、販賣或運輸子彈者，處1 年以上7 年以下有期
徒刑，併科新台幣500 萬元以下罰金。
未經許可，持有、寄藏或意圖販賣而陳列子彈者，處5 年以下有
期徒刑，併科新台幣300 萬元以下罰金。